【裁判字號】    97,訴,46
【裁判日期】    970131
【裁判案由】    違反毒品危害防制條例等
【裁判全文】
臺灣嘉義地方法院刑事判決                97年度訴字第46號
公  訴  人  臺灣嘉義地方法院檢察署檢察官
被      告  甲○○
                    28號
                    （另案在臺灣嘉義監獄鹿草分監執行中）
上列被告因違反毒品危害防制條例案件，經檢察官提起公訴（九
十六年度毒偵字第一七五○、一七五二號、九十六年度偵字第九
六二五號），被告於準備程序中就被訴事實為有罪之陳述，經本
院合議庭裁定由受命法官獨任進行簡式審判程序，判決如下：
    主      文
甲○○施用第一級毒品，累犯，處有期徒刑捌月；又竊盜，累犯
，處有期徒刑陸月；又施用第一級毒品，累犯，處有期徒刑拾壹
月。應執行有期徒刑壹年玖月。
    事實及理由
一、本案犯罪事實及證據均引用檢察官起訴書（如附件）之記載
    ，犯罪事實欄並補充被告甲○○之前案紀錄「甲○○前於民
    國九十年間因施用毒品案件，經法院裁定觀察、勒戒後，認
    為有繼續施用毒品傾向，復經裁定令入戒治處所施以強制戒
    治，嗣因無繼續戒治必要，經法院裁定停止戒治，所餘戒治
    期間交付保護管束，於九十一年七月二十二日保護管束期滿
    未經撤銷停止戒治，視為強制戒治執行完畢釋放，復因於九
    十六年六月二十五日施用第一級毒品海洛因案件，經本院於
    九十六年十一月三十日以九十六年度訴字第九八三號判決判
    處有期徒刑十月確定」，另犯罪事實欄第一頁第七行「九十
    六年二月六日」應更正為「九十六年一月二十九日」、第十
    一行「下午十七時」應更正為「下午五時」、第十七行「七
    星牌香菸二箱共五十條」應更正為「七星牌香菸二箱共五十
    條（價值約二萬七千五百元，已發還李炳男）」、第二頁第
    三行「晚間二十時」應更正為「晚上八時」。
二、本件係經被告甲○○於準備程序當庭表示認罪，而經本院裁
    定以簡式審判程序加以審理，則依據刑事訴訟法第二百七十
    三條之二、同法第一百五十九條第二項之規定，不適用傳聞
    法則有關限制證據能力之相關規定。
三、查被告曾於九十年間因施用毒品案件，經法院裁定觀察、勒
    戒後，認為有繼續施用毒品傾向，復經裁定令入戒治處所施
    以強制戒治，嗣因無繼續戒治必要，經法院裁定停止戒治，
    所餘戒治期間交付保護管束，於九十一年七月二十二日保護
    管束期滿未經撤銷停止戒治，視為強制戒治執行完畢釋放，
    復因於九十六年六月二十五日施用第一級毒品海洛因案件，
    經本院於九十六年十一月三十日以九十六年度訴字第九八三
    號判決判處有期徒刑十月確定，有臺灣高等法院被告前案紀
    錄表在卷可參，是被告於強制戒治執行完畢釋放後，於五年
    內已再犯施用毒品罪，經依法追訴處罰，縱其本次再度施用
    毒品之時間，在初犯經強制戒治執行完畢釋放五年以後，因
    與單純之「五年後再犯」之情形有別，不合於「五年後再犯
    」之例外規定，且因已於「五年內再犯」，顯見其再犯率甚
    高，原實施強制戒治，已無法收其實效，即應回歸原則性規
    定，則檢察官據以向本院提起公訴，即無不合，附此敘明。
四、查海洛因及甲基安非他命分屬毒品危害防制條例第二條第二
    項第一款之第一級毒品及同條項第二款所列之第二級毒品，
    核被告如起訴書犯罪事實欄一(一)所為，係犯毒品危害防制條
    例第十條第一項之施用第一級毒品罪；核被告如起訴書犯罪
    事實欄一(二)所為，係犯刑法第三百二十條第一項竊盜罪；核
    被告如起訴書犯罪事實欄一(三)所為，係犯毒品危害防制條例
    第十條第一項之施用第一級毒品罪及同條例第十條第二項之
    施用第二級毒品罪。被告因施用第一級毒品海洛因及第二級
    毒品甲基安非他命而持有海洛因及甲基安非他命之低度行為
    ，為其施用之高度行為所吸收，不另論罪。又被告如起訴書
    犯罪事實欄一(三)所為，係以一施用行為，同時施用第一級毒
    品海洛因及第二級毒品甲基安非他命，觸犯構成要件不同之
    罪名，為想像競合犯，應從一重之施用第一級毒品罪論處。
    被告所犯上開三罪，行為獨立，犯意各別，應予分論併罰。
    查被告前犯起訴書犯罪事實欄所示之罪刑執行完畢，有臺灣
    高等法院被告前案紀錄表在卷可稽，其受徒刑之執行完畢，
    五年內再犯本案有期徒刑以上之施用第一級毒品及竊盜等罪
    ，均為累犯，應各依刑法第四十七條第一項規定加重其刑。
    爰審酌被告前曾因施用毒品觸法，仍不知悛悔，又施用足以
    導致精神障礙、性格異常，甚至造成生命危險之毒品，戕害
    一己之身體健康，對社會治安可能之危害程度非微，已有多
    次竊盜前案紀錄，肢體健全，不思勞動獲取報酬，徒手行竊
    之犯罪手段，所竊得之財物價值，犯罪後尚知坦承犯行，惟
    未賠償被害人等一切情狀，分別量處如主文所示之刑，並定
    其應執行刑。
五、據上論斷，應依刑事訴訟法第二百七十三條之一第一項、第
    二百九十九條第一項前段、第三百十條之二、第四百五十四
    條第二項，毒品危害防制條例第十條第一項、第二項，刑法
    第十一條前段、第三百二十條第一項、第五十五條、第四十
    七條第一項、第五十一條第五款，刑法施行法第一條之一第
    一項、第二項前段，判決如主文。
本案經檢察官陳志川到庭執行職務。
中    華    民    國  九十七  年     一   月  三十一  日
                  刑事第三庭    法  官  鄭雅文
以上正本證明與原本無異。
如不服本判決，應於判決送達後十日內向本院提出上訴狀，上訴
書狀依法應敘述具體理由，如未敘述具體理由者，應於上訴期間
屆滿後二十日內補提理由書於本院（均應附繕本）。告訴人或被
害人如對於本判決不服者，應具備理由請求檢察官上訴，其上訴
期間之計算係以檢察官收受判決正本之日期為準。
中    華    民    國  九十七  年     一   月  三十一  日
                                書記官  鄭翔元
附錄論罪科刑法條：
毒品危害防制條例第十條第一項
施用第一級毒品者，處六月以上五年以下有期徒刑。
刑法第三百二十條第一項
意圖為自己或第三人不法之所有，而竊取他人之動產者，為竊盜
罪，處五年以下有期徒刑、拘役或五百元以下罰金。


司法院資訊處製作；財團法人民間司法改革基金會備份。
